臺灣高雄地方法院刑事判決　　　　　 100年度審訴字第1928號
公　訴　人　臺灣高雄地方法院檢察署檢察官
被　　　告　黃俊銘原名黃浚銘.
上列被告因偽造文書等案件，經檢察官提起公訴（100年度偵字
第15208號），因被告就被訴事實為有罪之陳述，經本院告知簡
式審判程序之旨，並聽取被告與公訴人之意見後，裁定依簡式審
判程序審理，判決如下：
    主  文
黃俊銘犯如附表三所示各罪，各處如附表三所示之刑。應執行有
期徒參年陸月，發票人逸盛有限公及連翊傑、付款人板信商業銀
行、發票日民國一百年一月十五日、面額新臺幣貳拾參萬元之票
號YS0000000號支票背面偽造「黃俊霖」之署名壹枚，沒收。
    事  實
一、黃俊銘為崔守信胞妹崔麗霞之配偶、周雅妮之繼父、黃俊霖
    之胞弟、歐陽俊之朋友，其前因詐欺案件，經本院以94  年
    度簡字第2532號判處有期徒刑4月確定，甫於民國95年2月8
    日易科罰金執行完畢。詎仍不知悔改，為下列犯行：
（一）(1)於99年9月3日前某日，向周雅妮借得周雅妮所有之車牌
      號碼6086-WS號之自用小客車、行車執照及國民身分證、
      駕駛執照，竟意圖為自己不法之所有，基於侵占、行使偽
      造私文書及使公務員登載不實之犯意，於99年9月3日某時
      ，取得周雅妮置放在其母崔麗霞處之印章後，持上開周雅
      妮之印章、國民身分證、駕駛執照及行車執照，前往址設
      高雄市○○區○○路361號之交通部公路總局高雄區監理
      所，在「汽車車輛異動表」上「原車主名稱：周雅妮」欄
      位旁，盜蓋「周雅妮」之印文1枚，表示係周雅妮本人同
      意或授權為該車輛過戶之意思表示後，持向監理所申請辦
      理過戶登記而行使之，致監理所不知情之承辦人員將此不
      實之不實事項登錄於電腦，並核發車主為黃俊銘之行車執
      照及汽車新領牌照登記書等不實之公文書予黃俊銘，足以
      生損害於周雅妮及監理機關對於車籍資料管理之正確性，
      黃俊銘藉此方式易持有為所有，將車牌號碼6086-WS號自
      用小客車侵占入己。(2)旋即駕駛上開車輛，前往址設高雄
      市鳳山區○○○路111號之天仁當舖，另意圖為自己不法
      之所有，基於詐欺取財及行使使公務員登載不實文書之犯
      意，佯裝其為該車所有人，欲典當該車，並交付上開換發
      登載不實之行車執照、汽車新領牌照登記書等車籍資料予
      當鋪承辦人員，致該承辦人員陷於錯誤，誤信黃俊銘確為
      該車之所有權人，而同意典當，並交付新臺幣（下同）
      373,000元予黃俊銘。嗣黃俊銘因無法繳交向當舖申借之
      款項，遂遭當舖人員取車而無法還車，經周雅妮質問，始
      悉上情。
（二）(1)黃俊銘意圖為自己不法之所有，於99年10月間某日，在
      高雄市鳳山區○○○路290巷79弄5號之住處，向崔麗霞佯
      稱其妹要借看鑽戒云云，使之誤信為真，交付鑽戒1枚予
      黃俊銘，藉此方式竊取崔麗霞之鑽戒1枚。(2)同月份某日
      ，另意圖為自己不法之所有，於99年10月間某日，在上開
      住處，徒手竊取崔麗霞所有之純金手鍊1條。嗣後黃俊銘
      將上開純金手鍊及鑽戒，均攜至址設高雄市鳳山區○○○
      路之國際當舖典當。
（三）黃俊銘明知將金融卡插入自動櫃員機，輸入密碼，係表示
      已得到持有人等有權使用之人的同意而提款，竟意圖為自
      己不法之所有，利用其得知崔麗霞所持用如附表一、二所
      示帳戶金融卡密碼之機會，於如附表一、二所示時間，未
      經崔麗霞同意，先自崔麗霞處竊得該帳戶之金融卡，復插
      入設於高雄市鳳山區○○○路與埤頂街口全家便利商店內
      等處，金融機構所設置之自動付款設備，並以擅自輸入崔
      麗霞所設定密碼之非法方法，致使自動付款設備之識別系
      統對真正持卡人之識別陷於錯誤，而交付如附表一、二所
      示之現金。
（四）黃俊銘明知崔麗霞參與馮月英擔任會首之合會，崔麗霞已
      將該合會之權利、義務轉讓予歐陽俊，竟因缺錢花用，意
      圖為自己不法之所有，基於詐欺取財及行使偽造私文書之
      犯意，利用常幫崔麗霞、歐陽俊轉交合會會款且為崔麗霞
      配偶之身分，取得馮月英信任，於99年11月20日12時許，
      在高雄市鳳山區○○○路121號，未得崔麗霞、歐陽俊之
      同意，私自以崔麗霞名義，填寫姓名、金額為「崔麗霞，
      2300」之標單（該標單業已滅失），藉以表示崔麗霞以
      2300元投標之意思，並持交馮月英以行使，致不知情馮月
      英及會員誤信係崔麗霞、歐陽俊授權黃俊銘為上開投標，
      使黃俊銘詐得合會金139,000元，足生損害於崔麗霞、歐
      陽俊、馮月英及其他活會會員。嗣經馮月英詢問崔麗霞有
      關互助會之狀況，而悉上情。
（五）(1)黃俊銘意圖為自己不法之所有，於99年10月底、11月初
      ，對崔守信訛稱：其承攬其弟黃俊霖與他人合資設於高雄
      市○○區○○路附近之立人補習班之施作，急需資金，以
      完成該工程，且黃俊霖亦即將支付該工程之頭期款云云，
      使崔守信誤信為真，當場交付現金12萬元之借款予黃俊銘
      。(2)嗣因崔守信多次催討還款，黃俊銘竟基於行使偽造私
      文書之犯意，於99年11月中至11月底之間某日，未經黃俊
      霖之同意，在發票人逸盛有限公及連翊傑、付款人板信商
      業銀行、發票日100年1月15日、面額23萬元之票號YS0000
      000號支票背面，偽簽「黃俊霖」署名1枚，用以表示黃俊
      霖在上開支票背書之意思後，持交予崔守信行使，足生損
      害於黃俊霖。嗣崔守信查覺根本無上開工程，前揭支票復
      又跳票，始知受騙。
（六）黃俊銘意圖為自己不法之所有，於99年12月22日19時許，
      在歐陽俊位於高雄市○○區○○街69號8樓住處，對歐陽
      俊訛稱：因有工程在高鐵站附近的文府路施作，需要資金
      ，倘歐陽俊願意借款，則一同施作，並給予薪資云云，致
      歐陽俊誤信為真，遂當場交付現金5萬元之借款予黃俊銘
      。嗣後歐陽俊查覺根本沒有此工程，始知受騙。
二、案經周雅妮、崔麗霞、崔守信、歐陽俊訴由高雄市政府警察
    局仁武暨鳳山分局移送臺灣高雄地方法院檢察署偵查起訴。
    理  由
一、本件被告所犯係死刑、無期徒刑、最輕本刑為3年以上有期
    徒刑以外之罪，其於準備程序進行中，就被訴事實為有罪之
    陳述，經受命法官告知簡式審判程序之旨，並聽取當事人之
    意見後，本院認無不得或不宜改依簡式審判程序進行之情形
    ，爰依刑事訴訟法第273條之1第1項規定，裁定本件進行簡
    式審判程序。又本件卷內之證據資料，依同法第273條之2規
    定，不受同法第159條第1項關於傳聞法則規定之限制，依法
    均有證據能力，合先敘明。
二、上揭事實，業據被告黃俊銘於偵查及本院審理時均坦承不諱
    ，核與證人周雅妮、崔麗霞、馮月英、崔守信、黃俊霖、歐
    陽俊於警詢及偵訊之證述相符，復有車牌號碼6086-WS號自
    用小客車之汽車新領牌照登記書、行車執照、天仁當舖99年
    9月3日當票、交通部公路總局高雄區監理所高監車字第1000
    020457號、第1000023255號函文暨檢附之車牌號碼6086-WS
    號自用小客車過戶異動資料、周雅妮及崔麗霞所提供周雅妮
    寄放崔麗霞處印章之印文、附表一、二所示帳戶存摺交易明
    細資料、互助會名單、上開支票號碼YS0000000號支票影本
    暨退票理由書在卷可稽，足認被告任意性之自白與事實相符
    ，堪予採信。從而，本件事證明確，被告犯行，洵堪認定，
    應依法論科。
三、論罪科刑
（一）按刑法第216條、第210條之行使偽造私文書罪，其所謂之
      文書，須以文字或符號，定著於有體物，而表示一定之意
      思、觀念或用意，具有相當之存續性，且屬法律上或社會
      生活上有關係之事項者，始足當之。如僅單純表示文書製
      作人之人格，而未表示一定之內容者，即難認係該法條所
      保護之文書（最高法院81年度台上字第3128號判決意旨可
      資參照）。本件被告如事實欄一（一）(1)所載犯行，在「
      汽車車輛異動表」上「原車主名稱：周雅妮」欄位旁，盜
      蓋「周雅妮」之印文1枚，已足以表示係周雅妮本人同意
      或授權為該車輛過戶之意思，其行為非僅止於偽造署押，
      已屬偽造私文書之範疇，其偽造後復持以行使，自應論以
      行使偽造私文書罪，公訴意旨雖僅論以刑法第217條之盜
      用印章罪，尚有未恰，惟起訴事實既已敘明此部分事實，
      且二者有實質上一罪之關係，為起訴效力所及，又社會基
      本事實亦屬同一，本院自應變更起訴法條而審理之。
（二）次按刑法上之詐欺罪與竊盜罪，雖同係意圖為自己或第三
      人不法之所有而取得他人之財物，但詐欺罪以施行詐術使
      人將物交付為其成立要件，而竊盜罪則無使人交付財物之
      必要，所謂交付，係指對於財物之處分而言，故詐欺罪之
      行為人，其取得財物，必須由於被詐欺人對於該財物之處
      分而來，否則被詐欺人提交財物，雖係由於行為人施用詐
      術之所致，但其提交既非處分之行為，則行為人因其對於
      該財物之支配力一時弛緩，乘機取得，即與詐欺罪應具之
      條件不符，自應論以竊盜罪（最高法院86年度台上字第
      487號判決可資參照）。本件被告如事實欄一（二）(1)所
      載犯行，固係向崔麗霞佯稱其妹要借看鑽戒云云，使之誤
      信為真，交付鑽戒1枚，然崔麗霞交付該鑽戒，僅係欲供
      黃俊銘胞妹觀看，而非轉讓、處分該鑽戒，揆諸上揭說明
      ，其此部分所為，即與詐欺罪之要件不符，而應論以竊盜
      罪，公訴意旨認應論以詐欺取財罪，尚有未恰，惟二者社
      會基本事實既屬同一，爰變更起訴法條而審理之。
（三）故核被告黃俊銘如事實欄一（一）(1)所為，係犯刑法第
      214條之使公務員登載不實罪、第216條、第210條之行使
      偽造私文書罪及同法第335條第1項之侵占罪；如事實欄一
      （一）(2)所為，係犯刑法第216條、第214條之行使公務員
      登載不實文書罪及同法第339條第1項之詐欺取財罪；如事
      實欄一（二）(1)、(2)所為，均係犯刑法第320條第1項之竊
      盜罪；如事實欄一（三）所為，均係犯刑法第339條之2第
      1項之非法由自動付款設備取財罪；如事實欄一（四）所
      為，犯刑法第216條、第210條之行使偽造私文書罪及同法
      第339條第1項之詐欺取財罪；如事實欄一（五）(1)、（六
      ）所為，均犯刑法第339條第1項之詐欺取財罪；如事實欄
      一（五）(2)所為，係犯刑法第216條、第210條之行使偽造
      私文書罪。
（四）被告盜用「周雅妮」印章、偽造「崔麗霞」及「黃俊霖」
      署名之行為，為各次偽造私文書之階段行為，又各次偽造
      私文書之低度行為，復為各次行使之高度行為所吸收，均
      不另論罪。事實欄一（一）(1)所犯上開3罪、事實欄一
      （一）(2)所犯上開2罪、事實欄一（四）所犯上開2罪，均
      係一行為觸犯數罪名，各為想像競合犯，應依刑法第55條
      之規定，依序從一重之行使偽造私文書罪、詐欺取財罪、
      行使偽造私文書罪處斷。被告於99年6月1日提領附表一編
      號3至4；於同年6月10日提領附表一編號6至8；於同年6月
      19日提領附表一編號10至12；於同年6月26日提領附表一
      編號15至18及附表二編號2至4；於同年7月1日提領附表二
      編號5至6；於同年7月4日提領附表一編號20及附表二編號
      7；於同年7月5日提領附表二編號8至9；於同年7月10日提
      領附表二編號11至13；於同年7月21日提領附表一編號22
      至24；於同年9月22日提領附表一編號34至36，各係於密
      切接近之時地所為之數個舉措，且僅侵害一個法益，各行
      為之獨立性極為薄弱，依一般社會健全觀念，難以強行分
      開，在刑法評價上，應視為數個舉動之接續施行，故應各
      論以接續犯而以一罪論，與其餘24次提領行為，分論併罰
      。
（五）所犯上開行使偽造私文書3罪、詐欺取財3罪、竊盜2罪、
      非法由自動付款設備取財34罪，犯意各別，行為互殊，應
      予分論併罰。被告有上開事實欄所載之前科及執行紀錄，
      有臺灣高等法院被告前案紀錄表附卷可稽，其受有期徒刑
      之執行完畢後，5年以內故意再犯本件有期徒刑以上之上
      開42罪，均為累犯，應依刑法第47條第1項規定，各加重
      其刑。
（六）爰審酌被告身為崔守信胞妹崔麗霞之配偶、周雅妮之繼父
      、黃俊霖之胞弟、歐陽俊之朋友，竟對渠等為本案犯行，
      非但不尊重渠等之財產，更破壞渠等人倫之信賴關係，且
      其前有多次詐欺前科，有卷附之臺灣高等法院被告前案紀
      錄表1份可參，再犯本案犯行，顯然見無悔改之心，價值
      觀念嚴重偏差，且未賠償被害人損失，並斟酌其於偵查及
      本院審理時均坦承犯行，犯後態度非惡，兼衡其各次犯行
      之犯罪動機、目的、手段、所生危害、不法取得之金額等
      一切情狀，分別量處如主文所示之刑，並定其應執行之刑
      ，以示懲儆。
（七）被告如事實欄一(1)所偽造之「汽車車輛異動表」，因已交
      付交通部公路總局高雄區監理所；如事實欄一（四）所偽
      造之投標單，因已交付馮月英；如事實欄一（六）所偽造
      黃俊霖背書之支票，因已交付催守信，而均非被告所有，
      故均不予宣告沒收。又被告在事實欄一（六）所示支票背
      面偽造「黃俊霖」之署名1枚，應均依刑法第219條規定，
      不問屬於被告與否，在其所犯各該罪名項下，宣告沒收。
      至於被告盜用「周雅妮」上開印章所生之印文，因非偽造
      之印文（最高法院48年台上字第113號判例參照），自毋
      庸依刑法第219條之規定予以宣告沒收。被告在事實欄一
      （四）所載之投標單上偽造「崔麗霞」之署名1枚，因該
      標單業已滅失，此據證人馮月英於偵訊時結證明確，亦不
      予宣告沒收，附此說明。
（八）另公訴人雖請求命被告於刑之執行前，令入勞動場所，強
      制工作云云。惟按保安處分係對受處分人將來之危險性所
      為之處置，以達教化與治療之目的，為刑罰之補充制度。
      我國現行刑法採刑罰與保安處分之雙軌制，要在維持行為
      責任之刑罰原則下，為強化其協助行為人再社會化之功能
      ，以及改善行為人潛在之危險性格，期能達成根治犯罪原
      因、預防犯罪之特別目的。保安處分之措施亦含社會隔離
      、拘束身體自由之性質，其限制人民之權利，實與刑罰同
      ，本諸法治國家保障人權之原理及刑法之保護作用，其法
      律規定之內容，應受比例原則之規範，使保安處分之宣告
      ，與行為人所為行為之「嚴重性」、行為人所表現之「危
      險性」，及對於行為人未來行為之「期待性相當」。保安
      處分中之強制工作，旨在對嚴重職業性犯罪及欠缺正確工
      作觀念或無正常工作因而犯罪者，強制其從事勞動，學習
      一技之長及正確之謀生觀念，使其日後重返社會，能適應
      社會生活。刑法第90條第1項規定：「有犯罪之習慣或以
      犯罪為常業或因遊蕩或懶惰成習而犯罪者，於刑之執行前
      ，令入勞動場所，強制工作。」，竊盜犯贓物犯保安處分
      條例第3條第1項規定：「18歲以上之竊盜犯、贓物犯，有
      下列情形之一者，得於刑之執行前，令入勞動場所強制工
      作：1.有犯罪之習慣者。2.以犯竊盜罪或贓物罪為常業者
      。」。均係本此意旨而制定，而由法院視行為人之危險性
      格，決定應否交付強制工作，以達特別預防之目的（司法
      院大法官釋字第471號解釋理由書參照）。又保安處分既
      應受比例原則之規範，使保安處分之宣告，與行為人所為
      行為之「嚴重性」、行為人所表現之「危險性」及對於行
      為人未來行為之「期待性」相當，而由法院視行為人之危
      險性格，決定應否令入勞動處所強制工作，以達預防之目
      的（最高法院91年度臺上字第4625號判決參照）。經查，
      本件被告雖曾有數次詐欺罪之科刑及執行紀錄，然其係於
      94年犯1次詐欺罪、96年犯1次詐欺罪、99年犯2次詐欺罪
      ，總計約4次詐欺犯行，各次犯行時間亦非緊密，與一般
      慣犯之短時間內多次犯罪之情形有間，況本案之犯罪對象
      均係其摯親好友，均係被告利用被害人對其信賴，而起貪
      念所為之犯行，亦難以本案被告多次之犯行，遽認其有犯
      罪習慣。此外，復查無其他具體事證，得據以認定被告確
      有犯罪習慣，或因遊蕩、懶惰成習而犯罪，況本院業已審
      酌諸般客觀事實而量處如主文所示之刑，並認處以上開徒
      刑即為適當，倘若再另行宣告強制工作，顯屬過重。基於
      上開說明，本件實無併予宣告強制工作之必要，附此敘明
      。
據上論斷，應依刑事訴訟法第273條之1、第284條之1、第299條
第1項前段、第300條，刑法216條、第210條、第214條、第320條
第1項、第335條第1項、第339條第1項、第339條之2第1項、第55
條、第47條第1項、第219條、第51條第5款，刑法施行法第1條之
1，判決如主文。
本案經檢察官陳孟皇到庭執行職務。
中    華    民    國    100    年    11    月    4    日
                  刑事第十庭   法  官  洪培睿
以上正本證明與原本無異。
如不服本判決應於收受送達後10日內向本院提出上訴書狀，並應
敘述具體理由；如未敘述上訴理由者，應於上訴期間屆滿後20日
內向本院補提理由書（均須按他造當事人之人數附繕本）「切勿
逕送上級法院」。
中    華    民    國   100    年    11    月    4     日
                              書記官   林豐富
附錄所犯法條：
刑法第210條（偽造變造私文書罪）
偽造、變造私文書，足以生損害於公眾或他人者，處 5 年以下
有期徒刑。
刑法第214條（使公務員登載不實罪）
明知為不實之事項，而使公務員登載於職務上所掌之公文書，足
以生損害於公眾或他人者，處 3 年以下有期徒刑、拘役或 5 百
元以下罰金。
刑法第216條（行使偽造變造或登載不實之文書罪）
行使第210條至第215條之文書者，依偽造、變造文書或登載不實
事項或使登載不實事項之規定處斷。
刑法第217條（偽造盜用印章印文或署押罪）
偽造印章、印文或署押，足以生損害於公眾或他人者，處 3 年
以下有期徒刑。
盜用印章、印文或署押，足以生損害於公眾或他人者，亦同。
刑法第220條（準文書）
在紙上或物品上之文字、符號、圖畫、照像，依習慣或特約，足
以為表示其用意之證明者，關於本章及本章以外各罪，以文書論
。
錄音、錄影或電磁紀錄，藉機器或電腦之處理所顯示之聲音、影
像或符號，足以為表示其用意之證明者，亦同。
刑法第320條（普通竊盜罪、竊佔罪）
意圖為自己或第三人不法之所有，而竊取他人之動產者，為竊盜
罪，處5  年以下有期徒刑、拘役或 5 百元以下罰金。
意圖為自己或第三人不法之利益，而竊佔他人之不動產者，依前
項之規定處斷。
前二項之未遂犯罰之。
刑法第335條（普通侵占罪）
意圖為自己或第三人不法之所有，而侵占自己持有他人之物者，
處 5 年以下有期徒刑、拘役或科或併科 1 千元以下罰金。
前項之未遂犯罰之。
刑法第339條（普通詐欺罪）
意圖為自己或第三人不法之所有，以詐術使人將本人或第三人之
物交付者，處 5 年以下有期徒刑、拘役或科或併科 1 千元以下
罰金。
以前項方法得財產上不法之利益或使第三人得之者，亦同。
前二項之未遂犯罰之。
刑法第339條之2（違法由自動付款設備取得他人之物之處罰）
意圖為自己或第三人不法之所有，以不正方法由自動付款設備取
得他人之物者，處 3 年以下有期徒刑、拘役或 1 萬元以下罰金
。
以前項方法得財產上不法之利益或使第三人得之者，亦同。
附表一（戶名周雅妮，存戶帳號 0000000000000號之合作金庫銀
        行鳳興分行帳戶）：
  ┌──┬────────┬────────┐
  │編號│    交易時間    │  提領款項（元）│
  ├──┼────────┼────────┤
  │  1 │  99年 5月28日  │     30,000     │
  ├──┼────────┼────────┤
  │  2 │  99年 5月31日  │      2,000     │
  ├──┼────────┼────────┤
  │  3 │  99年 6月 1日  │     20,000     │
  ├──┼────────┼────────┤
  │  4 │  99年 6月 1日  │     20,000     │
  ├──┼────────┼────────┤
  │  5 │  99年 6月 9日  │     20,000     │
  ├──┼────────┼────────┤
  │  6 │  99年 6月10日  │     20,000     │
  ├──┼────────┼────────┤
  │  7 │  99年 6月10日  │     20,000     │
  ├──┼────────┼────────┤
  │  8 │  99年 6月10日  │     10,000     │
  ├──┼────────┼────────┤
  │  9 │  99年 6月13日  │     10,000     │
  ├──┼────────┼────────┤
  │ 10 │  99年 6月19日  │      5,000     │
  ├──┼────────┼────────┤
  │ 11 │  99年 6月19日  │     20,000     │
  ├──┼────────┼────────┤
  │ 12 │  99年 6月19日  │      5,000     │
  ├──┼────────┼────────┤
  │ 13 │  99年 6月22日  │      3,000     │
  ├──┼────────┼────────┤
  │ 14 │  99年 6月24日  │      5,000     │
  ├──┼────────┼────────┤
  │ 15 │  99年 6月26日  │     30,000     │
  ├──┼────────┼────────┤
  │ 16 │  99年 6月26日  │     30,000     │
  ├──┼────────┼────────┤
  │ 17 │  99年 6月26日  │     30,000     │
  ├──┼────────┼────────┤
  │ 18 │  99年 6月26日  │     10,000     │
  ├──┼────────┼────────┤
  │ 19 │  99年 7月 3日  │      3,000     │
  ├──┼────────┼────────┤
  │ 20 │  99年 7月 4日  │      2,000     │
  ├──┼────────┼────────┤
  │ 21 │  99年 7月20日  │     20,000     │
  ├──┼────────┼────────┤
  │ 22 │  99年 7月21日  │     20,000     │
  ├──┼────────┼────────┤
  │ 23 │  99年 7月21日  │     20,000     │
  ├──┼────────┼────────┤
  │ 24 │  99年 7月21日  │      1,000     │
  ├──┼────────┼────────┤
  │ 25 │  99年 7月24日  │     20,000     │
  ├──┼────────┼────────┤
  │ 26 │  99年 7月26日  │      3,000     │
  ├──┼────────┼────────┤
  │ 27 │  99年 7月27日  │      6,000     │
  ├──┼────────┼────────┤
  │ 28 │  99年 8月 1日  │      6,000     │
  ├──┼────────┼────────┤
  │ 29 │  99年 8月 3日  │      3,000     │
  ├──┼────────┼────────┤
  │ 30 │  99年 8月15日  │     10,000     │
  ├──┼────────┼────────┤
  │ 31 │  99年 8月19日  │      2,000     │
  ├──┼────────┼────────┤
  │ 32 │  99年 8月20日  │      2,000     │
  ├──┼────────┼────────┤
  │ 33 │  99年 8月23日  │      3,000     │
  ├──┼────────┼────────┤
  │ 34 │  99年 9月22日  │     20,000     │
  ├──┼────────┼────────┤
  │ 35 │  99年 9月22日  │     20,000     │
  ├──┼────────┼────────┤
  │ 36 │  99年 9月22日  │     10,000     │
  ├──┴────────┴────────┤
  │合   計 ：                  461,000     │
  └────────────────────┘
附表二（戶名歐陽俊，帳號000000000000號之中國信託帳戶）：
  ┌──┬────────┬────────┐
  │編號│    交易時間    │  提領款項（元）│
  ├──┼────────┼────────┤
  │  1 │  99年 6月25日  │     20,000     │
  ├──┼────────┼────────┤
  │  2 │  99年 6月26日  │     30,000     │
  ├──┼────────┼────────┤
  │  3 │  99年 6月26日  │     30,000     │
  ├──┼────────┼────────┤
  │  4 │  99年 6月26日  │     20,000     │
  ├──┼────────┼────────┤
  │  5 │  99年 7月 1日  │     20,000     │
  ├──┼────────┼────────┤
  │  6 │  99年 7月 1日  │      3,000     │
  ├──┼────────┼────────┤
  │  7 │  99年 7月 4日  │     30,000     │
  ├──┼────────┼────────┤
  │  8 │  99年 7月 5日  │     30,000     │
  ├──┼────────┼────────┤
  │  9 │  99年 7月 5日  │     30,000     │
  ├──┼────────┼────────┤
  │ 10 │  99年 7月 9日  │      6,000     │
  ├──┼────────┼────────┤
  │ 11 │  99年 7月10日  │     30,000     │
  ├──┼────────┼────────┤
  │ 12 │  99年 7月10日  │     30,000     │
  ├──┼────────┼────────┤
  │ 13 │  99年 7月10日  │     10,000     │
  ├──┼────────┼────────┤
  │ 14 │  99年 7月13日  │     30,000     │
  ├──┼────────┼────────┤
  │ 15 │  99年 8月27日  │      1,500     │
  ├──┼────────┼────────┤
  │ 16 │  99年 9月29日  │      7,000     │
  ├──┼────────┼────────┤
  │ 17 │  99年10月13日  │      3,000     │
  ├──┼────────┼────────┤
  │ 18 │ 100年 2月 1日  │        300     │
  ├──┴────────┴────────┤
  │合   計 ：                  330,800     │
  └────────────────────┘
附表三：
┌──┬───────┬─────────────┐
│編號│犯罪事實      │  宣 告 刑 欄             │
├──┼───────┼─────────────┤
│1.  │如事實欄一    │黃俊銘犯行使偽造私文書罪，│
│    │（一）(1)所示。│累犯，處有期徒刑壹年。    │
├──┼───────┼─────────────┤
│2.  │如事實欄一    │黃俊銘犯詐欺取財罪，累犯，│
│    │（一）(2)所示。│處有期徒刑柒月。          │
├──┼───────┼─────────────┤
│3.  │如事實欄一    │黃俊銘犯竊盜罪，累犯，處有│
│    │（二）(1)所示。│期徒刑伍月。              │
├──┼───────┼─────────────┤
│4.  │如事實欄一    │黃俊銘犯竊盜罪，累犯，處有│
│    │（二）(2)所示。│期徒刑伍月。              │
├──┼───────┼─────────────┤
│5.  │如事實欄一    │黃俊銘犯非法由自動付款設備│
│    │（三）所示。  │取財罪共參拾肆罪，均累犯，│
│    │              │各處有期徒刑參月。        │
├──┼───────┼─────────────┤
│6.  │如事實欄一    │黃俊銘犯行使偽造私文書罪，│
│    │（四）所示。  │累犯，處有期徒刑伍月。    │
├──┼───────┼─────────────┤
│7.  │如事實欄一    │黃俊銘犯詐欺取財罪，累犯，│
│    │（五）(1)所示。│處有期徒刑伍月。          │
├──┼───────┼─────────────┤
│8.  │如事實欄一    │黃俊銘犯行使偽造私文書罪，│
│    │（五）(2)所示。│累犯，處有期徒刑參月。發票│
│    │              │人逸盛有限公及連翊傑、付款│
│    │              │人板信商業銀行、發票日民國│
│    │              │一百年一月十五日、面額新臺│
│    │              │幣貳拾參萬元之票號        │
│    │              │YS0000000 號支票背面上偽造│
│    │              │「黃俊霖」之署名壹枚，沒收│
│    │              │。                        │
├──┼───────┼─────────────┤
│9.  │如事實欄一    │黃俊銘犯詐欺取財罪，累犯，│
│    │（六）所示。  │處有期徒刑參月。          │
└──┴───────┴─────────────┘